臺灣花蓮地方法院刑事判決　　　　　　 99年度簡上字第109號
上　訴　人
即　被　告　張明華
選任辯護人　吳明益律師
　　　　　　何俊賢律師
上列上訴人即被告因違反保護令罪案件，不服本院花蓮簡易庭民
國99年10月19日所為99年度花簡字第 792號之第一審判決（原聲
請簡易判決處刑案號：99年度偵字第4093、4245、4276號），提
起上訴，本院管轄之第二審合議庭判決如下：
    主  文
上訴駁回。
    事實及理由
一、本案經本院審理結果，認事證明確，原審就判決書事實及理
    由欄一(一)部分，依家庭暴力防治法第61條第 1款違反保護
    令罪之規定，判處被告張明華拘役30日，如易科罰金，以新
    臺幣1千元折算1日；就判決書事實及理由欄一(二)、(三)部
    分，均依家庭暴力防治法第61條第 1款違反保護令罪及刑法
    第 305條恐嚇危害安全罪之規定，復因被告以一行為同時犯
    違反保護令罪及恐嚇危害安全罪，依刑法第55條想像競合犯
    之規定，論以較重之違反保護令罪，均判處被告拘役40日，
    如易科罰金，以新臺幣1千元折算1日，並定其應執行刑為拘
    役 100日，如易科罰金，以新臺幣1千元折算1日。原審判決
    認事用法及量刑均無違法不當，應予維持，除引用如附件原
    審判決書記載之事實、證據及理由外，並予以補充說明如後
    所述。
二、按被告以外之人於審判外之陳述，雖不符前 4條（即刑事訴
    訟法第 159條之1至之4）之規定，而經當事人於審判程序同
    意作為證據，法院審酌該言詞陳述或書面陳述作成時之情況
    ，認為適當者，亦得為證據。當事人、代理人或辯護人於法
    院調查證據時，知有第159條第1項不得為證據之情形，而未
    於言詞辯論終結前聲明異議者，視為有前項之同意，刑事訴
    訟法第159條之5定有明文。經查，檢察官、被告及辯護人於
    本院言詞辯論終結前，就本判決所引用下列各項屬於審判外
    陳述之證據，知有第159條第1項不得為證據之情形，均未聲
    明異議，且表示不爭執，經本院審酌該證據作成情況均無不
    適當之情形，是依上開規定，認得作為本案證據。
三、被告上訴意旨略以：伊自始均未否認犯行，然原審判決卻認
    定伊事後否認犯行，有違罪刑相當之原則及刑罰權之分配正
    義，又伊教育程度僅為高職畢業，對法令認知不足，且事後
    坦承犯行，業與告訴人陳玉妹達成和解，告訴人亦已撤回告
    訴，況伊尚須支付伊與告訴人所生女兒之扶養費，故請求給
    予緩刑之機會云云。惟查：
(一)按刑法第57條科刑應行審酌之情狀，非屬犯罪構成要件之事
    實，以經自由證明為已足，亦即關於此項裁量事項之認定，
    使用之證據為卷存證據即屬適法（最高法院71年台上字第56
    58號判例意旨參照）。次按刑之量定，係實體法上賦予法院
    得為自由裁量之事項，倘其未有逾越法律所規定之範圍，或
    濫用其權限，即不得任意指摘為違法（最高法院72年台上字
    第6696號判例意旨參照）。被告於民國99年8月1日警詢時陳
    稱：99年 7月31日，我有無講「剋夫、死番仔、偷漢子、公
    車」這些話，我忘記了等語（見花蓮縣警察局鳳林分局鳳警
    偵字第0990010822號卷第3頁）。被告於99年8月20日警詢時
    陳稱：99年 8月14日，我沒有講「要告訴人去死、全家死光
    光、要放火燒房子」這些話等語（見花蓮縣警察局鳳林分局
    鳳警偵字第0990011528號卷第3至4頁）。被告於99年 8月27
    日警詢時陳稱：99年 8月26日，我都沒有說「死番仔、你去
    死、放火燒房子」這些話等語，嗣改稱：當時我有講「死番
    仔」這句話，是她無法溝通不可理喻，我沒有講「你去死、
    放火燒房子」這些話，我只有辱罵，沒有恐嚇等語（見花蓮
    縣警察局鳳林分局鳳警偵字第0990011678號卷第5至6頁）。
    被告於99年 8月27日、同年9月21日偵訊中陳稱：99年7月31
    日，我只有咆哮、與告訴人發生口角，語氣重一點，有沒有
    講「剋夫、死番仔、偷漢子、公車」這些話，我忘記了；99
    年 8月14日，我有沒有講「要告訴人去死、全家死光光、要
    放火燒房子」這些話，我已忘記了，當時我很生氣；（問：
    99年 8月26日，你有無咆哮並以台語對告訴人稱「死番仔、
    你去死、放火燒房子」等語？）我只有說「死番仔」這句話
    等語（見臺灣花蓮地方法院檢察署99年度偵字第4093號卷第
    5、6、10、11頁）。有關被告是否事後否認犯行，乃被告犯
    罪後之態度，核屬刑法第57條第10款所規定科刑應行審酌之
    情狀，以經自由證明為已足，而觀諸上開被告之陳述，被告
    於警詢時及偵訊中確實否認大部分犯行，從而原審判決認定
    此項裁量事項，並未有何違法不當之處，被告徒以其自始均
    未否認犯行之理由為據，指摘原審判決量刑違法有誤，自無
    理由。
(二)觀諸臺灣高等法院被告前案紀錄表及本院依職權所調取本院
    97年度家護字第123號、98年度家護字第161號、99年度家護
    字第 225號及臺灣花蓮地方法院檢察署97年度偵字第4406號
    、本院 100年度花簡字第19號之卷證及裁判書、緩起訴處分
    書，可知：
  1.被告於97年4月24日、同年5月27日兩度毆打告訴人，經本院
    於97年6月30日以97年度家護字第123號核發通常保護令確定
    。
  2.被告於97年 8月29日違反保護令對告訴人辱罵，經臺灣花蓮
    地方法院檢察署檢察官於97年10月 9日以97年度偵字第4406
    號為緩起訴處分確定。
  3.被告於98年 8月13日、同年9月5日兩度毆打告訴人，經本院
    於98年9月28日以98年度家護字第161號核發通常保護令確定
    。
  4.本案發生後，被告於99年10月28日毆打告訴人，復於同年12
    月2日下午4時55分許、同日晚間9時20分許、同年月3日凌晨
    2 時8分許、同日凌晨2時30分許、同年月4日下午2時24分許
    、同年月8日下午6時6分許、同日晚間6時27分許、同日晚間
    8時45分許、同日晚間11時50分許、同年月9日凌晨0時3分許
    、同日下午2時許、同年月15日中午12時31分許、同日下午6
    時4分許、同年月20日上午11時3分許、同日上午11時56分許
    ，合計共15次以手機傳送簡訊侮辱、恐嚇告訴人，經本院於
    99年12月31日以99年度家護字第 225號核發通常保護令確定
    ，並於100年1月5日以100年度花簡字第19號判處被告拘役50
    日。
    綜上，足徵本案被告雖與告訴人達成和解，而告訴人亦已撤
    回告訴（本案被告所犯非告訴乃論之罪，不生撤回告訴之效
    力），惟被告屢屢對告訴人為家庭暴力行為，甚於本案發生
    後仍毆打告訴人，且前後15次以手機傳送簡訊侮辱、恐嚇告
    訴人，顯見被告毫無悔意，甚有再犯之虞。進者，被告從事
    外燴辦桌之工作，月收入為新臺幣4、5萬元，其母親有工作
    能力，未賴其扶養，業據被告於本院審理中供承在卷（見本
    院卷第71至72頁），是本案刑罰之執行亦不至影響其女兒扶
    養費之支付。從而被告上訴請求給予緩刑之宣告，亦無理由
    。
四、綜上所述，原審就判決書事實及理由欄一(一)部分，依家庭
    暴力防治法第61條第 1款違反保護令罪之規定，判處被告拘
    役30日，如易科罰金，以新臺幣1千元折算1日；就判決書事
    實及理由欄一(二)、(三)部分，均依家庭暴力防治法第61條
    第1款違反保護令罪及刑法第305條恐嚇危害安全罪之規定，
    復因被告以一行為同時犯違反保護令罪及恐嚇危害安全罪，
    依刑法第55條想像競合犯之規定，論以較重之違反保護令罪
    ，均判處被告拘役40日，如易科罰金，以新臺幣1千元折算1
    日，並定其應執行刑為拘役100日，如易科罰金，以新臺幣1
    千元折算 1日，論罪科刑均為適法允當。被告上訴請求撤銷
    改判較輕刑度，並給予緩刑機會，核無理由，應予駁回。
據上論斷，應依刑事訴訟法第 455條之1第1項、第3項、第368條
、第373條，判決如主文。
本案經檢察官張立中到庭執行職務。
中    華    民    國   100    年    2     月    25    日
                  刑事第四庭  審判長  法  官  陳月雯
                                      法  官  黃鴻達
                                      法  官  曹庭毓
以上正本證明與原本無異。
如不服本判決應於收受送達後10日內向本院提出上訴書狀，並應
敘述具體理由。其未敘述上訴理由者，應於上訴期間屆滿後20日
內向本院補提理由書(均須按他造當事人之人數附繕本)「切勿逕
送上級法院」。告訴人或被害人如對於本判決不服者，應具備理
由請求檢察官上訴，其上訴期間之計算係以檢察官收受判決正本
之日期為準。
中    華    民    國   100    年    2     月    25    日
                                     書記官
附錄論罪科刑法條全文：
家庭暴力防治法第61條第1款：
違反法院依第14條第1項、第16條第3項所為之下列裁定者，為本
法所稱違反保護令罪，處 3年以下有期徒刑、拘役或科或併科新
臺幣10萬元以下罰金：
一、禁止實施家庭暴力。
中華民國刑法第305條：
以加害生命、身體、自由、名譽、財產之事，恐嚇他人致生危害
於安全者，處2年以下有期徒刑、拘役或3百元以下罰金。